臺灣雲林地方法院刑事判決　　　　　　　　　　　　　九十三年度訴字第五一四號
　　公　訴　人　臺灣雲林地方法院檢察署檢察官
　　被　　　告　甲○○
右列被告因違反毒品危害防制條例案件，經檢察官提起公訴（九十三年度毒偵字第五
一七、八四○號、九十三年度核退毒偵字第一五號），被告於準備程序進行中就被訴
事實為有罪之陳述，由本院合議庭裁定以簡式審判程序審理，判決如左：
    主  文
甲○○連續施用第一級毒品，處有期徒刑拾月，扣案之殘渣袋壹個其內之第一級毒品
海洛因殘渣沒收銷燬之，該空袋壹個及扣案之注射針筒肆支均沒收；又連續施用第貳
級毒品，處有期徒刑捌月。應執行有期徒刑壹年伍月，扣案之殘渣袋壹個其內之第一
級毒品海洛因殘渣沒收銷燬之，該空袋壹個及扣案之注射針筒肆支均沒收。
    事  實
一、甲○○前因施用第一級毒品海洛因案件，經觀察、勒戒後，認無繼續施用毒品之
    傾向，由臺灣雲林地方法院檢察署檢察官於民國九十一年三月十四日以九十年度
    毒偵字第一二二五號不起訴處分確定，並於同日釋放出所；嗣又因施用第一級毒
    品海洛因及第二級毒品安非他命案件，經觀察、勒戒後，亦認無繼續施用毒品之
    傾向，於九十二年十一月二十七日經釋放出所，並由臺灣雲林地方法院檢察署檢
    察官於九十二年十二月十日以九十二年度毒偵字第六七二、一一一九號不起訴處
    分確定。詎甲○○仍不知悔改，未戒除毒癮，於前開觀察、勒戒執行完畢釋放後
    五年內，又基於施用第一級毒品之概括犯意，自九十二年十二月十七日二十一時
    許採尿前七十二小時內某時起至九十三年六月三十日某時止，在雲林縣莿桐鄉興
    貴村興北一二八號住處等處，以將第一級毒品海洛因摻水放入注射針筒內後注射
    之方式，施用海洛因多次；另基於施用第二級毒品之概括犯意，自九十二年十二
    月十七日二十一時許採尿前九十六小時內之某時起至九十三年六月三十日某時止
    ，在不詳處所，以不詳方式，施用甲基安非他命多次。嗣分別：(一)於九十二年十
    二月十七日十五時三十分許，為警在雲林縣斗六市○○路二三五號前停車場查獲
    ，經採尿送驗結果，呈「嗎啡陽性」、「甲基安非他命陽性」反應；(二)於九十三
    年四月二十一日九時三十分許，警方持搜索票至雲林縣莿桐鄉○○村○○路二四
    之二九號楊新亭住處執行搜索時，甲○○適至上開處所尋訪楊新亭，見警方在執
    行搜索，因持有施用毒品器具而畏罪心虛逃逸，惟仍為警追捕查獲，並於其所駕
    駛之ＸＫ─六六八○號自用小客車上扣得其所有供施用海洛因之用之海洛因殘渣
    袋一個及注射針筒三支，經採尿送驗結果，亦呈「嗎啡陽性」、「甲基安非他命
    陽性」反應；(三)於九十三年六月三十日二十二時四十五分許，為警在雲林縣虎尾
    鎮頂溪里三二號查獲，並扣得其所有供施用海洛因之用之注射針筒一支，嗣經採
    尿送驗結果，亦呈「嗎啡陽性」、「甲基安非他命陽性」反應，而查悉上情。
二、案經台中縣警察局霧峰分局、彰化縣警察局北斗分局及雲林縣虎尾分局先後報告
    臺灣雲林地方法院檢察署檢察官偵查起訴。
    理  由
一、右揭事實，業據被告甲○○於本院審理時坦承不諱，且被告於：(一)九十二年十二
    月十七日為警查獲時，經採集尿液送驗，確呈「嗎啡陽性」、「甲基安非他命陽
    性」反應，此有委託鑑驗尿液代號與真實姓名對照表、台中縣衛生局九十二年十
    二月三十一日尿液煙毒檢驗報告書、長榮大學毒物研究中心九十三年七月十五日
    尿液檢驗報告各一紙在卷可參。(二)九十三年四月二十一日為警查獲時，經採集尿
    液送驗結果，亦呈「嗎啡陽性」、「甲基安非他命陽性」反應，此有委託檢驗尿
    液代號與真實姓名對照認證單、彰化縣衛生局九十三年五月三日煙毒尿液檢驗成
    績書、長榮大學毒物研究中心九十三年七月十二日尿液檢驗報告各一紙附卷可參
    ，並有被告所有供施用海洛因之用之海洛因殘渣袋一個、注射針筒三支扣案可證
    。(三)九十三年六月三十日為警查獲後，經採集尿液送驗結果，呈「嗎啡陽性」、
    「甲基安非他命陽性」反應，此有查獲毒品嫌犯尿液送檢真實姓名對照表、雲林
    縣衛生局九十三年七月八日煙毒尿液檢驗成績書、長榮大學毒物研究中心九十三
    年八月十六日尿液檢驗報告各一紙附卷可證，並有被告所有供施用海洛因之用之
    注射針筒一支扣案可佐，堪認被告之自白與事實相符。又被告前因施用第一級毒
    品海洛因案件，經觀察、勒戒後，認無繼續施用毒品之傾向，由臺灣雲林地方法
    院檢察署檢察官於九十一年三月十四日以九十年度毒偵字第一二二五號不起訴處
    分確定，並於同日釋放出所；嗣又因施用第一級毒品海洛因及第二級毒品安非他
    命案件，經觀察、勒戒後，亦認無繼續施用毒品之傾向，於九十二年十一月二十
    七日經釋放出所，並由臺灣雲林地方法院檢察署檢察官於九十二年十二月十日以
    九十二年度毒偵字第六七二、一一一九號不起訴處分確定等情，有上開案號之不
    起訴處分書二份、台灣高等法院被告全國前案紀錄表一份在卷可參。本件事證明
    確，被告於前開觀察、勒戒執行完畢釋放後五年內，再犯本件施用第一級、第二
    級毒品之犯行，均堪認定。
二、查海洛因屬毒品危害防制條例第二條第二項第一款所列之第一級毒品，而甲基安
    非他命屬同項第二款所列之第二級毒品，故核被告所為，係犯毒品危害防制條例
    第十條第一項之施用第一級毒品罪及同條第二項之施用第二級毒品罪。被告各次
    持有毒品進而施用，其持有之低度行為應為施用之高度行為所吸收，均不另論罪
    。被告先後多次施用第一級、第二級毒品之行為，均時間緊接，並分別觸犯構成
    要件相同之罪名，顯均係基於概括犯意反覆為之，應各依連續犯之規定論以一罪
    ，並分別依法加重其刑。被告所犯上開施用第一級毒品罪及施用第二級毒品罪二
    罪，犯意各別，罪名互異，應予分論併罰。爰審酌被告不思其正值青年，竟長期
    耽溺於戕身之物，尤以其前曾因施用毒品案件，經二次觀察、勒戒後，仍未能戒
    除毒癮，而再犯本件施用毒品案件，顯見其對於毒品之依賴性甚高，自我把持、
    控制之能力亦顯不佳，惟被告犯罪後於審判中尚能坦承犯行，態度尚稱良好，以
    及其教育程度為高中肄業、無業等一切情狀，爰分別量處如主文所示之刑，並定
    其應執行之刑，以資警惕。
三、扣案之海洛因殘渣袋一個，業據被告供承係其裝海洛因之用，經本院當庭勘驗其
    內確實均有白色粉末，且警方於九十三年四月二十一日查獲後以聯勤毒品檢驗測
    試包測試結果，確呈粉紅色嗎啡陽性反應，此有卷附測試照片一張可稽，又參酌
    被告施用毒品所代謝之尿液，經送驗呈「嗎啡陽性」反應，是該白色粉末含有海
    洛因成分，應屬明確，應依毒品危害防制條例第十八條第一項前段之規定沒收銷
    燬之。又該除去海洛因殘渣後所遺留之空袋一個，係用於包裹海洛因毒品之外包
    裝，以防毒品裸露、潮濕，便於攜帶施用，為供被告施用毒品所用之物，另扣案
    之注射針筒四支亦係供其施用海洛因所用之物，並均為被告所有，此業據被告供
    承在卷，爰依刑法第三十八條第一項第二款規定沒收。
四、據上論結，應依刑事訴訟法第二百七十三條之一第一項、第二百九十九條第一項
    前段，毒品危害防制條例第十條第一項、第二項、第十八條第一項前段，刑法第
    十一條前段、第五十六條、第三十八條第一項第二款、第五十一條第五款，判決
    如主文。
本案經檢察官乙○○到庭執行職務。
中      華      民     國    九十三    年     十二      月    二十四    日
                                        臺灣雲林地方法院刑事第五庭
                                            法  官  李明益
右正本證明與原本無異。
如不服本判決，應於判決送達後十日內向本院提出上訴狀( 應附繕本 )。
                                            書記官  莊正彬
中      華      民     國    九十三    年     十二      月    二十四    日
附錄法條：毒品危害防制條例第十條第一項、第二項
毒品危害防制條例第十條
施用第一級毒品者，處六月以上五年以下有期徒刑。
施用第二級毒品者，處三年以下有期徒刑。
